臺灣板橋地方法院民事裁定　　　　　100年度消債更字第268號
聲　請　人　許昆焙
上列當事人聲請消費者債務清理事件，前經臺灣雲林地方法院裁
定（臺灣雲林地方法院100年度消債更字第25號）移送本院管轄
，本院裁定如下：
    主  文
聲請人許昆焙自中華民國一百年十二月十二日下午四時起開始更
生程序。
命司法事務官進行更生程序。
    理  由
一、按法院開始更生程序之裁定，應載明其年、月、日、時，並
    即時發生效力，消費者債務清理條例第45條第1 項定有明文
    。又法院裁定開始更生或清算程序後，得命司法事務官行更
    生或清算程序，同條例第16條第1 項亦定有明文可參。
二、本件聲請意旨略以：聲請人目前債務總金額為新台幣（下同
    ）0000000元，於95年間曾主動申請公會協商，並與銀行達
    成每月還款4萬元之協議，然當時聲請人每月收入約4至5萬
    之間，扣除還款後每月收入僅剩不到1萬元可供生活及扶養
    支出，故繳款3期後乃不得己毀諾。又聲請人現從事建築承
    包工作有固定收入，每月僅有3萬元左右工資，扣除分攤家
    庭房租7000元，及育有3名子女須負擔扶養費用，而債務金
    額實在過於龐大，以致無法負荷，聲請人實有不可歸責於己
    之事由，致無力履行原約定，又聲請人之無擔保或無優先權
    之債務總額未逾1200萬元，復未經法院裁定開始或清算程序
    或宣告破產，爰請求裁定准予更生云云。
三、經查，聲請人主張之上開事實，業據其提出財產及收入狀況
    說明書、債權人清冊、財團法人金融聯合徵信中心當事人綜
    合信用報告、全國財產總歸戶財產查詢清單、財政部臺灣省
    北區國稅局95至99年度綜合所得稅各類所得資料清單、勞工
    保險被保險人投保資料表、戶籍謄本、房屋租賃契約書、各
    項收據、存摺封面及內頁影本等件為證，並有臺灣雲林地方
    法院依職權向國泰人壽保險股份有限公司、國泰世華商業銀
    行股份有限公司、京城商業銀行股份有限公司、豐（台灣
    ）商業銀行股份有限公司、遠東國際商業銀行股份有限公司
    、永豐商業銀行股份有限公司、台新國際商業銀行股份有限
    公司、日盛國際商業銀行股份有限公司、安泰商業銀行股份
    有限公司、中國信託商業銀行股份有限公司、誠第一資產
    管理股份有限公司、誠第二資產管理股份有限公司函查回
    覆資料在卷，應可認為真正。是聲請人為一般消費者，並未
    從事營業活動，向本院聲請更生，其有無法清償債務情事，
    而其無擔保或無優先權之債務總額未逾1200萬元，又查無債
    務人有消費者債務清理條例第6條第3項、第8條或第46條各
    款所定駁回更生聲請之事由存在，自不應排除其進入更生程
    序之機會，則本件債務人聲請更生於法並無不合，爰依上開
    規定，裁定如主文。至本件聲請人雖另為保全處分之聲請，
    惟本院既已准許更生，有如前述，依本條例第48條第2項規
    定，聲請人之債權人即不得開始或繼續強制執行程序，是已
    無另為保全處分之必要，附此敘明。
四、又聲請人於更生程序開始後，應另提出足以為債權人會議可
    決或經法院認為公允之更生方案以供採擇，俾免更生程序進
    行至依消費者債務清理條例第61條規定應行清算之程度，附
    併敘明。
中    華    民    國   100    年    12    月    12    日
                  民事第二庭    法  官  楊志勇
上為正本係照原本作成
本件不得抗告
本裁定已於100年12月12日下午4時公告。
中    華    民    國   100    年    12    月    12    日
                                書記官  連思斐